

Juan Pablo Franco Berrio

3136464151

Villa Carolina Armenia Q





jpfb1206@gmail.com

Técnico en Sistemas, mantenimiento preventivo y correctivo de computadores desde el año 2004, ejerciendo de manera dependiente e independiente desde entonces, apasionado por las tecnologías de la información y la comunicación, el servicio a los demás y la naturaleza.

Experiencia en manejo de grupos de niños, niñas y adolescentes de población vulnerable como educador en temas de ámbito social y experiencia en manejo de plataformas y programas educativos implementados por el estado.

Técnico profesional en desarrollo de software de la EAM con experiencia en desarrollo web en aplicaciones con acceso a bases de datos mysql tipo login para las empresas:

- Corporación Corazón Valiente.
- Consorcio Confuturo.
- Cooperativa multiactiva Hogares de Bienestar COOHOBIENESTAR

HABILIDADES

- Manejo del estrés
- Trabajo en equipo
- Liderazgo
- Creatividad

Software: Office, Photoshop básico, Adobe Premiere básico, conocimientos en HTML5, CSS3, PHP, JavaScript, SQL, JAVA, Android, Python, ensamble y mantenimiento preventivo y correctivo de computadores, redes.

EDUCACIÓN

En la Actualidad

Armenia, Quindío

2017 Armenia, Quindío

2006 Armenia, Quindío Sexto semestre Tecnología en diseño y desarrollo de software

Institución Universitaria EAM

Técnico Profesional en desarrollo de software

Institución Universitaria EAM

Bachiller Académico

Institución Educativa Eduardo Caballero Calderón

EXPERIENCIA LABORAL

Feb. 2020 Armenia, Quindío

NEUROCONEXION IPS

Lider de Sistemas

- Operar plataforma web Nacional de ICBF Cuentame.
- Digitador
- Creación de herramientas digitales para mejorar procesos internos
- Soporte a aplicativo y base de datos Web de la empresa.

Ene. 2018 – Dic. 2019 Armenia, Quindío

COOHOBIENESTAR- ÁREA HOGARES COMUNITARIOS ICBF

Gestor de Datos

- Operar plataforma web Nacional de ICBF Cuentame.
- Digitador
- Creación de herramientas digitales para mejorar procesos internos
- Soporte a aplicativo y base de datos Web de la empresa.

Abr. 2017 – Ene. 2018 Armenia, Quindío

CONSORCIO CONFUTURO- HOGARES SUSTITUTOS ICBF

Gestión documental y sistemas

- Gestion documental del archivo programa Hogares Sustitutos
- Orientación y capacitación a talento humano en herramientas tecnologicas
- Implementación de la NUBE en las distintas sedes CONFUTURO Armenia – Valle del Cauca
- Mantenimiento preventivo y correctivo de computadores sedes CONFUTURO Armenia – Valle del Cauca

Feb 2016- Abr 2017 Armenia, Quindío

CORPORACIÓN CORAZÓN VALIENTE

Director Comercial

- Desarrollo de pagina web.
- Desarrollo aplicativo web con manejo de base de datos SYSCOVAL
- Establecer contactos para fines de crecimiento de la corporación.
- Manejo de redes sociales de la corporación.

Jun 2015- Dic 2015 Armenia, Quindío

COMFENALCO QUINDIO

Mensajero

Entrega de correspondencia en la ciudad de Armenia

Mar 2013- Nov 2013 Armenia, Quindío

TECHNICAL SERVICE

Técnico en Sistemas

- Mantenimiento preventivo y correctivo de computadores
- Ensamble de computadores
- Soporte técnico a domicilio de computadores
- Apoyo en instalación de redes

Abre 2012- Sep 2012

Armenia - Quindio

CONSORCIO CONFUTURO – HOGARES SUSTITUTOS

Digitador

- Ingreso de datos al aplicativo SIM del ICBF NACIONAL para las sedes de Quindio y Valle del Cauca.
- Conductor ocasional.
- Soporte tecnico de computadores para las sedes de Quindio y Valle del Cauca.

Oct 2010- dic 2010 Montenegro - Quindío

FUNDACIÓN HOGARES CLARET

Educador Scout

- Implementar la metodologia Scout en la reeducación a jovenes en proceso de responsabilidad penal.
- Creación y aplicación del proyecto educativo scout para la sede la primavera Hogares Claret Montenegro Quindio

REFERENCIA

Diego Alexander Castro Alcaldia de Armenia Jefe ejecuciones Fiscales 3154904694 Armenia Quindío

Ana Milena Castaño Orozco ICBF Regional Quindio Administrador Cuentame 3174407208 Armenia (Q)